臺灣高雄地方法院交通事件裁定　　　 96年度交聲字第1120號
原處分機關　高雄市政府交通局
異　議　人　甲○○
上列異議人因違反道路交通管理處罰條例案件，對於高雄市政府
交通事件裁決中心中華民國96年11月1日所為之裁決處分（處分
案號：高市府交裁字第裁32-BD0000000號）聲明異議，本院裁定
如下：
    主  文
異議駁回。
    理  由
一、按汽車駕駛人，行經有燈光號誌管制之交岔路口闖紅燈者，
    處新臺幣（下同）1,800 元以上5,400 元以下罰鍰，道路交
    通管理處罰條例第53條第1項定有明文。又按違反道路交通
    管理處罰條例第53條第1項之事件，未於應到案期限內繳納
    或到案聽候裁決，而逾越應到案期限60日以上者，自小客車
    者處5400元罰鍰，亦有違反道路交通管理事件統一裁罰基準
    及處理細則第2 條及違反道路交通管理事件統一裁罰基準表
    可參。末按，汽車顏色、式樣、輪胎隻數或尺寸、燃料種類
    、座位、噸位、引擎、車架、車身、使用性質或汽車所有人
    名稱、地址等如有變更，均應向公路監理機關辦理登記，道
    路交通安全規則第23條第1 項亦有明文。
二、本件異議人即受處分人甲○○駕駛其所有車牌號碼YJ-4056
    號自用小客車，於民國96年5月27日上午9時33分許，於行經
    高雄市○○路、賢明路口時，明知前方交岔路口燈光號誌管
    制為紅燈，仍闖越紅燈通過上開路口，經高雄市政府警察局
    交通警察大隊以受處分人違反道路交通管理處罰條例第53條
    第1項規定拍照逕行舉發，並指定應於96年8月1日前向通知
    單所載之應到案處所聽候裁決或自動繳納。受處分人於收受
    通知單後，未依限到案聽後裁決或自動繳納，經原處分機關
    即高雄市政府交通局於96年11月1日以受處分人違反道路交
    通管理處罰條例第53條第1項、違反道路交通管理事件統一
    裁罰基準及處理細則第43條、第44條及違反道路交通管理事
    件統一裁罰基準表之規定為由，裁處罰鍰新台幣5400元，受
    處分人於96年11月5日收受上開裁決書後，於同年月13日向
    本院提出異議。有高雄市政府交通局違反道路交通管理事件
    裁決書（高市府交裁字第裁32-BD0000000號）、送達證書、
    交通違規案件異議書等件在卷可稽。
三、異議意旨略以：近2 年來，其寄居在高雄市○○區○○路60
    號7 樓，很少返回戶籍地，不知被舉發違規，也不曾接到通
    知單，故不應因逾越到案期限而繳納最高限度罰鍰，請求准
    予退還多繳納之罰款云云。
四、經查：
（一）受處分人於96年11月5日收受上開裁決書後，於同年月13
      日向本院聲明異議，有送達證書及本院刑事科收文戳在卷
      可查，足認其聲明異議於接到裁決書之翌日起20 日內提
      出，程序上應屬適法，合先敘明。
（二）受處分人於上開時、地駕駛上開車輛闖越紅燈之違規行為
      ，有高雄市政府警察局交通大隊96年10月25日高市警交三
      字第0960023689號函及違規採證照片2張附卷可參，此亦
      為受處分人所不爭執，此部分事實應可認定。高雄市政府
      警察局交通警察大隊依據道路交通管理處罰條例第7 條之
      2第1項第7款、第2項規定對受處分人違規行為逕行舉發後
      ，隨即根據上開自用小客車車籍資料上所登記之車主地址
      即高雄市○○○路178號3樓，將舉發違反道路交通管理事
      件通知單1份掛號郵寄送達受處分人，並經郵政機關於96
      年6月26日前往投送時，依行政程序法第74條規定為將上
      開通知單為寄存送達等情，有送達證書1份在卷可稽。受
      處分人雖其提出該大樓管理委員會出具證明、台灣電力公
      司92年10月電費收據、繳納電費交易明細等件欲證明其並
      未居住在上開戶籍地，惟上開自用小客車之車籍地址迄今
      仍登記於受處分人上開戶籍地址未曾變更一節，有高雄市
      監理處96年12月5日高市監二字第0960031737號函附卷可
      佐，足認受處分人離開上開戶籍地未居住後，並未依道路
      交通安全規則第23條第1項之相關規定，向監理機關申請
      變更該自用小客車車籍資料上之車主地址甚明，是原處分
      機關因此依法將通知單寄存送達於高雄市○○○路17 8號
      3 樓，於法並無違誤，異議理由尚無可採。
五、綜上，原處分機關依違反道路交通管理處罰條例第53條第1
    項、違反道路交通管理事件統一裁罰基準及處理細則第2條
    及違反道路交通管理事件統一裁罰基準表等規定，裁處受處
    分人罰鍰5400元，即無違誤。受處分人猶執前詞，指摘原處
    分不當，為無理由，應予駁回。
據上論斷，應依道路交通案件處理辦法第19條，裁定如主文。
中　　華　　民　　國　　96　　年　　12　　月　　31　　日
                  交通法庭    法　官  張琬如
以上正本證明與原本無異。
如不服本裁定，應於收受送達後5 日內向本院提出抗告狀。
中　　華　　民　　國　　96　　年　　12　　月　　31　　日
　　　　　　　　　　　　　　　書記官  劉甄庭
